臺灣新北地方法院刑事判決
                                   110年度審易字第1493號
公  訴  人  臺灣新北地方檢察署檢察官
被      告  葉志輝



上列被告因竊盜案件，經檢察官提起公訴（110年度偵字第21907
、25687號），被告於準備程序中就被訴事實為有罪之陳述，經
告知簡式審判程序之旨，並聽取當事人之意見後，本院改行簡式
審判程序審理，判決如下：
    主  文
葉志輝犯如附表「宣告刑」欄所示之罪，各處如附表「宣告刑」
欄所示之刑。不得易科罰金之有期徒刑部分，應執行有期徒刑壹
年陸月。
扣案之拔釘器壹支沒收；未扣案之一字螺絲起子壹支及如附表編
號3、4「竊得物品」欄所示犯罪所得均沒收，於全部或一部不能
沒收或不宜執行沒收時，追徵其價額。
    事  實
一、葉志輝因缺錢花用，竟意圖為自己不法之所有，基於加重竊
    盜之犯意，分別為下列犯行：
　㈠於民國110年1月15日18時許，持客觀上足以為兇器之一字螺
    絲起子，至陳喜爵位於新北市○○區○○路000巷0弄00號6樓之
    住宅，以擊破該處窗戶玻璃之方式，進入上開住宅內搜尋財
    物，然因居住在該處之陳喜爵聞聲前往查看，撞見上情而阻
    止，葉志輝旋即奪門逃離現場而未遂。
　㈡於110年1月15日18時45分許，持客觀上足以為兇器之一字螺
    絲起子，至戴峯祺位於新北市○○區○○路000號5樓之住宅，以
    擊破該處陽台落地門玻璃之方式，進入上開住宅內竊取帽子
    1頂、皮衣1件、啤酒2瓶、指甲剪包1組及零錢1袋（約新臺
    幣【下同】1,000元）得手。葉志輝得手後欲離開之際，恰
    為戴峯祺返家發現，而攔阻報警處理，並取回上開物品。
　㈢於110年1月15日18時至19時許間，持客觀上足以為兇器之一
    字螺絲起子，至TAN CHEE YONG(中文姓名陳志勇）位於新北
    市○○區○○路000號6樓之住宅，以破壞該處窗戶外所加裝之鐵
    花窗格後，再踰越窗戶之方式，進入上開住宅內竊取現金3,
    000元及馬來西亞幣600元等得手。
　㈣於110年4月4日1時15分許，持客觀上足以為兇器之拔釘器，
    至馮芳郁位於新北市○○區○○街000巷00號之住宅，以破壞該
    處臨防火巷窗戶外所加裝之鐵窗，再卸除窗扇後踰越窗戶之
    方式，進入上開住宅內竊取現金6,000元、精工牌女錶1支（
    價值約4,000元）得手。
　㈤嗣分別經陳喜爵、戴峯祺、TAN CHEE YONG、馮芳郁報警處理
    ，為警按街道監視器錄影畫面或被告騎至竊盜現場之機車車
    牌號碼循線查悉上情。
二、案經戴峯祺訴由新北市政府警察局蘆洲分局及馮芳郁訴由新
    北市政府警察局三重分局移送臺灣新北地方檢察署檢察官偵
    查起訴。
    理  由
一、訊據被告對於上揭犯罪事實均坦承不諱，核與告訴人戴峯祺
    、馮芳郁及被害人陳喜爵、TAN CHEE YONG於警詢中之指訴
    情節大致相符，並有如附表各編號所示地點附近之街道監視
    器錄影畫面、比對照片及新北市政府警察局三重分局扣押筆
    錄暨扣押物品目錄表、現場勘察照片等件在卷可稽，並有扣
    案拔釘器1支可佐，被告之自白與事實相符，本件事證明確
    ，被告犯行堪以認定，應依法論科。
二、論罪科刑：
  ㈠按刑法第321條第1項第1款之侵入住宅竊盜罪，其所謂「住宅
    」，乃指人類日常居住之場所而言（最高法院76年台上字第
    2972號判例意旨參照）。又同條項第2款所謂「毀」係指毀
    損或毀壞，「越」則指踰越或超越，毀與越不以兼有為限，
    若有其一即克當之，是祗要毀壞、踰越或超越門窗、安全設
    備之行為，使該門窗、安全設備喪失防閑作用，即該當於前
    揭規定之要件（最高法院85年度台上字第4517號、93年台上
    字第4891判決意旨參照），而該款將「門窗」、「牆垣」、
    「其他安全設備」並列，「門窗」乃專指門戶、窗扇而言，
    應屬狹義之指分隔住宅或建築物內外之間之出入口設備而言
    。而所謂「其他安全設備」，指門窗、牆垣以外，依通常觀
    念足認防盜之一切設備而言，如電網、門鎖以及鐵門窗等是
    。至於已進入大門室內之住宅或建築物內部諸門，不論是房
    間門、廚房門、通往陽台之落地鋁製玻璃門，則應認為係「
    其他安全設備」（臺灣高等法院暨所屬法院72年度法律座談
    會刑事類第28號同此意旨）。再按同條項第3款之攜帶兇器
    竊盜，係以行為人攜帶兇器竊盜為其加重條件，此所謂兇器
    ，其種類並無限制，凡客觀上足對人之生命、身體、安全構
    成威脅，具有危險性之兇器均屬之，且祇須行竊時攜帶此種
    具有危險性之兇器為已足，並不以攜帶之初有行兇之意圖為
    必要（最高法院79年台上字第5253號判例意旨參照）。查被
    告如事實欄所載各次犯行，分別持一字螺絲起子或拔釘器前
    往現場行竊，既可供被告破壞、拆卸鐵窗、擊破玻璃使用，
    如持以向人揮擊、戳刺，客觀上當足以對他人生命、身體安
    全構成威脅，為具有相當危險性之器械，咸屬兇器無訛。又
    被告如事實欄一、㈡至㈣，係以擊破陽台落地門玻璃、破壞窗
    戶外之鐵窗、鐵花窗格後，再進入住宅內行竊，該就上開陽
    台落地門、鐵窗、鐵花窗格，揆諸前開說明，乃非屬門、窗
    、牆垣，而依社會通常觀念亦足認為防盜之設備而言，當屬
    安全設備至明。
　㈡核被告如事實欄一、㈠之行為，係犯刑法第321條第2項、第1
    項第1、2、3款之攜帶兇器毀越窗戶侵入住宅竊盜未遂罪。
    又被告雖已著手於犯罪行為之實行，惟未至竊得財物之結果
    ，為未遂犯，應依刑法第25條第2項之規定減輕其刑；如事
    實欄一、㈡之行為，係犯第321條第1項第1、2、3款之攜帶兇
    器毀越安全設備侵入住宅竊盜罪；如事實欄一、㈢㈣之行為，
    均係犯第321條第1項第1、2、3款之攜帶兇器毀越安全設備
    、踰越窗戶侵入住宅竊盜罪。
  ㈢另按刑法第321條第1項所列各款為竊盜之加重條件，如犯竊
    盜罪兼具數款加重情形時，因竊盜行為祗有一個，仍祗成立
    一罪，不能認為法律競合或犯罪競合，但判決主文應將各種
    加重情形順序揭明，理由並應引用各款，俾相適應（最高法
    院69年台上字第3945號判例意旨參照）。起訴書就被告如事
    實欄一、㈠所為，認係犯刑法第321條第1項第1、2、3款、第
    2項之侵入住宅、毀越門窗、攜帶兇器加重竊盜未遂罪；事
    實欄一、㈡㈢㈣所為，則係犯刑法第321條第1項第1、2、3款之
    侵入住宅、毀越門窗、攜帶兇器加重竊盜罪，惟上開起訴書
    所載有關事實欄一、㈠「毀越門窗」，應更正為「毀越窗戶
    」；事實欄一、㈡「毀越門窗」，應更正為「毀越安全設備
    」；事實欄一、㈢㈣「毀越門窗」，應更正為「毀越安全設備
    、踰越窗戶」，然此僅涉及加重要件之認定有誤，不生變更
    起訴法條之問題，僅附此敘明。
　㈣被告所犯如上開各罪間（共4罪，如附表各編號所示），犯意
    各別，行為互殊，應予分論併罰。　　
  ㈤本院審酌被告不思以己力正當賺取財物，竟存不勞而獲之心
    態，持兇器毀越窗戶、安全設備，想方設法侵入他人住宅內
    竊取財物，漠視他人財產法益，危害社會治安，所為誠屬不
    該，惟念其犯後已坦承犯行，非無悔意，兼衡其前已有竊盜
    犯行，而經法院判處罪刑及執行完畢之紀錄，仍不知改過悔
    悟，素行不良，暨其犯罪之動機、目的、手段及各次竊取財
    物之價值，兼衡被告自陳國中畢業之智識程度，從事防水工
    程為業，月收入約3萬元，無需扶養親屬之家庭生活狀況，
    再參酌被告犯後迄今未能與各告訴人、被害人達成和解、賠
    償損害或取得原諒等一切情狀，分別量處如附表「宣告刑」
    欄所示之刑，以資懲儆，並就被告所犯得易科罰金部分之罪
    （即附表編號1），考量上開各情，諭知易科罰金之折算標
    準。又按數罪定其應執行刑時，除仍應就各別刑罰規範之目
    的、輕重罪間體系之平衡、整體犯罪非難評價、各行為彼此
    間之偶發性、與被告前科之關聯性、各行為所侵害法益之專
    屬性或同一性、數罪對法益侵害之加重效應、罪數所反映之
    被告人格特性與犯罪傾向、社會對特定犯罪例如一再殺人或
    販毒行為處罰之期待等，為綜合判斷外，尤須參酌上開實現
    刑罰公平性，以杜絕僥倖、減少犯罪之立法意旨，為妥適之
    裁量（最高法院101年度台上字第709號判決意旨參照）。爰
    秉此原則，就被告所犯如附表編號2至4所示之3罪為整體評
    價，綜衡卷存事證審酌被告所犯數罪類型、次數、侵害法益
    之性質、非難重複程度等情形，定應執行刑如主文所示。
三、沒收部分：
  ㈠按供犯罪所用、犯罪預備之物或犯罪所生之物，屬於犯罪行
    為人者，得沒收之。犯罪所得，屬於犯罪行為人者，沒收之
    。前2項之沒收，於全部或一部不能沒收或不宜執行沒收時
    ，追徵其價額。犯罪所得已實際合法發還被害人者，不予宣
    告沒收或追徵。刑法第38條第2項前段、第38條之1第1 項前
    段、第3項定有明文。
  ㈡供犯罪所用之物：
    被告犯如事實欄一、㈠至㈢所使用之螺絲起子1支，雖未據扣
    案，惟屬被告所有供上開犯行所用之物，業據其供承在卷，
    爰依刑法第38條第2項之規定，宣告沒收，並依同條第4項之
    規定，於全部或一部不能沒收或不宜執行沒收時，追徵其價
    額。又被告犯如事實欄一、㈣所使用之拔釘器1支，業經扣案
    ，同屬被告所有，供其為此部分犯行使用，同依刑法第38條
    第2項之規定宣告沒收之。
  ㈢犯罪所得：
　　被告竊取如附表編號3、4「竊得物品」欄所示之物，均屬被
    告之犯罪所得，且皆未扣案或實際發還被害人，復經核本案
    情節，亦無刑法第38條之2第2項裁量不宣告或酌減沒收之情
    形，應依刑法第38條之1第1項、第3項之規定宣告沒收，於
    全部或一部不能沒收或不宜執行沒收時，分別追徵其價額。
    至於如附表編號2「竊得物品」欄所示之物，已因告訴人戴
    峯祺返家發現有異，旋即攔阻被告而取回，爰依刑法第38條
    之1第5項規定，此部分不予宣告沒收。
據上論斷，應依刑事訴訟法第273條之1第1項、第299條第1項前
段，刑法第321條第1項第1款、第2款、第3款、第2項、第25條第
2項、第51條第5款、第41條第1項前段、第38條第2項、第4項、
第38條之1第1 項前段、第3項，刑法施行法第1條之1，判決如主
文。
本案經檢察官洪三峯偵查起訴，檢察官盧祐涵到庭執行職務。
中　　華　　民　　國　　111 　年　　2 　　月　　18　　日
                  刑事第二十五庭  法  官  王綽光
上列正本證明與原本無異。
如不服本判決，應於判決送達後20日內敘明上訴理由，向本院提
出上訴狀 (應附繕本) ，上訴於臺灣高等法院。其未敘述上訴理
由者，應於上訴期間屆滿後20日內向本院補提理由書「切勿逕送
上級法院」。
                                   書記官  王嘉蓉
中　　華　　民　　國　　111 　年　　2 　　月　　21　　日
附表：
編號  犯罪事實       竊得物品    （即犯罪所得）         宣告刑  1 即犯罪事實欄一、㈠所示竊盜犯行 -無 葉志輝犯攜帶兇器毀越窗戶侵入住宅竊盜未遂罪，處有期徒刑肆月，如易科罰金，以新臺幣壹仟元折算壹日。  2 即犯罪事實欄一、㈡所示竊盜犯行 帽子1頂、皮衣1件、啤酒2瓶、指甲剪包1組及零錢1袋（約新臺幣1,000元）。 【以上竊得之物，均已由告訴人取回，不予沒收】 葉志輝犯攜帶兇器毀越安全設備侵入住宅竊盜罪，處有期徒刑拾月。  3 即犯罪事實欄一、㈢所示竊盜犯行 現金新臺幣3,000元、馬來西亞幣600元。 【以上竊得之物，未扣案，亦未發還被害人，應予沒收或追徵】 葉志輝犯攜帶兇器毀越安全設備、踰越窗戶侵入住宅竊盜罪，處有期徒刑拾月。  4 即犯罪事實欄一、㈣所示竊盜犯行 現金新臺幣6,000元、精工牌女錶1支。 【以上竊得之物，未扣案，亦未發還告訴人，應予沒收或追徵】 葉志輝犯攜帶兇器毀越安全設備、踰越窗戶侵入住宅竊盜罪，處有期徒刑拾月。 

附錄本案論罪科刑法條全文：
中華民國刑法第321條
犯前條第 1 項、第 2 項之罪而有下列情形之一者，處 6 月以
上 5 年以下有期徒刑，得併科 50 萬元以下罰金：
一、侵入住宅或有人居住之建築物、船艦或隱匿其內而犯之。
二、毀越門窗、牆垣或其他安全設備而犯之。
三、攜帶兇器而犯之。
四、結夥三人以上而犯之。
五、乘火災、水災或其他災害之際而犯之。
六、在車站、港埠、航空站或其他供水、陸、空公眾運輸之舟、
    車、航空機內而犯之。
前項之未遂犯罰之。